【裁判字號】    92,訴,2075
【裁判日期】    920905
【裁判案由】    偽造文書等
【裁判全文】
臺灣高雄地方法院刑事判決                        九十二年度訴字第二七五號
    公  訴  人  臺灣高雄地方法院檢察署檢察官
    被      告  乙○○
右列被告因偽造文書等案件，經檢察官提起公訴（九十二年度偵字第一四三九八號）
，本院判決如左：
    主  文
乙○○連續意圖為自己不法之所有，以恐嚇使人將本人之物交付，累犯，處有期徒刑
貳年。
扣案之Ｔ字形板手貳支、手電筒壹支、及經變造之「庚○○」普通小型車駕駛執照上
乙○○相片壹張，均沒收。
    事  實
一、乙○○前有竊盜、過失傷害、妨害自由、毀損、贓物、及違反妨害兵役條例、肅
    清煙毒條例、麻醉藥品管理條例等犯罪前科，並因違反肅清煙毒條例及麻醉藥品
    管理條例等案件，經法院判處應執行有期徒刑三年五月確定，於民國九十一年九
    月一日執行完畢，仍不知悔改。乙○○係計程車司機，意圖為自己不法所有，基
    於竊盜及恐嚇取財之概括犯意，連續於下列時、地，先持其所有客觀上可供兇器
    使用之Ｔ字形板手，竊得各該被害人之自小客車後，再以電話恐嚇各該被害人若
    欲取回自小客車，即須匯入款項予指定之帳戶，致使各該被害人心生畏懼，而匯
    入款項予指定帳戶（即俗稱擄車勒贖），為左列不法之數行為：
  (一)於九十二年五月二十八日晚上十時許，在高雄縣鳳山市○○路三四六巷七之二號
    前之巷口，乙○○先持其所有客觀上可供兇器使用之Ｔ字形板手，竊取庚○○所
    有車牌號碼ＺＯ─１９６８號自小客車；得手後，撥打該車內所留庚○○之行動
    電話號碼，向庚○○恐嚇稱：若欲取回車子，須付款新台幣（下同）四萬元贖回
    ，否則即將該車解體等語，致使庚○○聞言心生畏懼，經與乙○○協商將贖車款
    項降為一萬五千元後，庚○○即依乙○○之指示，將一萬五千元匯入己○○（應
    另由檢察官偵查，詳如後述）名義之高雄市新興郵局局號：○○四一○○─一號
    、帳號：0000000─五號內，後乙○○始告知上開自小客車停放在高雄縣
    大寮鄉○○路「萬客隆大賣場」附近，庚○○即前往該處將車取回。又乙○○於
    竊得上開自小客車後，見庚○○所有之自小客車駕駛執照置放車內，並基於變造
    該駕駛執照之犯意，於九十二年五月二十九日或其後之某日，在高雄市前鎮區復
    興新巷二一號三樓住處，以將該駕駛執照上庚○○之相片撕下換貼以自己相片之
    方式，變造上開駕駛執照，足以生損害於庚○○及監理機關對於駕駛人資料管理
    之正確性。
  (二)於九十二年六月三日下午三時三十分許，在高雄縣鳳山市○○路自強橋下，乙○○先持其所有客觀上可供兇器使用之Ｔ字形板手，竊取丑○○所有車牌號碼ＹＷ
    ─２３４０號自小客車；得手後，撥打該車內所留丑○○之電話號碼，向丑○○
    恐嚇稱：若欲取回車子，須付款二萬元贖回，否則即將該車解體等語，致使丑○○聞言心生畏懼，即依乙○○之指示，於九十二年六月四日上午十時五十分許，
    將二萬元款項匯入己○○名義之高雄市新興郵局局號：○○四一○○─一號、帳
    號：0000000─五號內，後乙○○始告知上開自小客車停放在高雄縣大寮
    鄉○○路「萬客隆大賣場」附近，丑○○即前往該處將車取回。
  (三)於九十二年六月四日上午六時許，在高雄縣鳳山市○○○路三一七號前，乙○○
    先持其所有客觀上可供兇器使用之Ｔ字形板手，竊取林琪興所有車牌號碼Ｅ３─
    ０６２９號自小客車，得手後，撥打該車內所留林琪興之行動電話號碼，向林琪
    興恐嚇稱：若欲取回車子，須付款五萬元贖回，否則即將該車解體等語，致使林
    琪興聞言心生畏懼，經與乙○○協商將贖車款項降為二萬元後，林琪興即依乙○○之指示，於九十二年六月四日上午九時三十分許，自其友人郵局帳戶轉帳匯款
    二萬元至己○○名義之高雄市新興郵局局號：○○四一○○─一號、帳號：00
    00000─五號內，後乙○○始告知上開自小客車停放在高雄縣大寮鄉○○路
    地政事務所前停車場，林琪興即前往該處將車取回。
  (四)於九十二年六月六日上午八時許，在高雄市○鎮區○○路與林森路口，乙○○先
    持其所有客觀上可供兇器使用之Ｔ字形板手，竊取丁○○所有車牌號碼８Ｊ─０
    ７１８號自小客車；得手後，撥打該車內所留丁○○之行動電話號碼，向丁○○
    恐嚇稱：若欲取回車子，須付款五萬元贖回，否則即將該車解體等語，致使丁○○聞言心生畏懼，經與乙○○協商將贖車款項降為一萬五千元後，丁○○即依乙○○之指示，於九十二年六月六日下午一時五分許，自高雄銀行轉帳匯款一萬五
    千元至己○○名義之高雄市新興郵局局號：○○四一○○─一號、帳號：000
    0000─五號內，後乙○○始告知上開自小客車停放在高雄縣鳳山市○○○路
    停車格內，丁○○即前往該處將車取回。
  (五)於九十二年六月十八日晚上十二時許，在高雄市左營區○○○路一七六號前，乙○○先持其所有客觀上可供兇器使用之Ｔ字形板手，竊取癸○○所有車牌號碼Ｙ
    Ｑ─５２５１號自小客車；得手後，撥打該車內所留癸○○上班處所之電話號碼
    ，向其恐嚇稱：若欲取回車子，須付款五萬元贖回，否則即將該車解體等語，致
    使癸○○聞言心生畏懼，經與乙○○協商將贖車款項降為二萬元後，癸○○即依
    乙○○之指示，於九十二年六月十九日上午九時許，將二萬元款項匯入乙○○名
    義之高雄中小企銀鳳山分行帳號：00000000000000號內，後乙○○始告知上開自小客車停放在高雄市○○區○○路與河堤路口附近，癸○○即前
    往該處將車取回。
  (六)於九十二年七月二日上午八時二十分許，在高雄市○○區○○路與正言路口，乙○○先持其所有客觀上可供兇器使用之Ｔ字形板手，竊取辛○○所有車牌號碼Ｚ
    Ｃ─４６１６號自小客車；得手後，撥打該車內所留辛○○之行動電話號碼，向
    辛○○恐嚇稱：若欲取回車子，須付款三萬元贖回，否則即將該車解體等語，致
    使辛○○聞言心生畏怖，經與乙○○協商將贖車款項降為一萬後，辛○○即依乙○○之指示，於九十二年七月二日下午四時許，將一萬元匯入乙○○名義之高雄
    縣大寮中興郵局局號：○一○一一五─六號、帳號：○一六三二四─六號內，後
    乙○○始告知辛○○上開自小客車停放在高雄縣鳳山市○○○路與國泰路口附近
    ，辛○○即前往該處將車取回。
  (七)於九十二年七月四日下午五時三十分許，在高雄市○區○○○路重劃區內路旁，
    乙○○先持其所有客觀上可供兇器使用之Ｔ字形板手，竊取戊○○所有車牌號碼
    ＹＲ─５９０６號自小客車；得手後，乙○○即在該車原停放處地上書寫其所有
    行動電話0000000000號，戊○○見狀誤認係違規而遭施吊，即撥打前
    開行動電話聯絡，乙○○即向戊○○恐嚇稱：若欲取回車子，須付款四萬元贖回
    ，否則即將該車解體等語，致使戊○○聞言心生畏怖，經與乙○○協商將贖車款
    項降為二萬後，戊○○即依乙○○之指示，於九十二年七月四日下午九時許，自
    其丈夫柯至楨帳戶轉帳匯款二萬元至乙○○名義之高雄縣大寮中興郵局局號：○
    一○一一五─六號、帳號：○一六三二四─六號內，後乙○○始告知戊○○上開
    自小客車停放在高雄市○○區○○街與翠華路口附近，戊○○即前往該處將車取
    回。
  (八)於九十二年七月六日下午三時三十分許，在高雄市○○區○○街與翠屏路口，乙○○先持其所有客觀上可供兇器使用之Ｔ字形板手，竊取甲○○所有車牌號碼Ｓ
    ７─７８８７號自小客車；得手後，撥打該車內所留甲○○之姐朱慧萍之行動電
    話號碼，並由朱慧萍將電話轉接予甲○○接聽，而向甲○○恐嚇稱：現在車子在
    我手中，若欲取回車子，須付款五萬元贖回，否則即將該車解體等語，致使甲○○聞言心生畏懼，經與乙○○協商將贖車款項降為一萬五千元後，甲○○即依乙○○之指示，於九十二年七月七日凌晨一時三十五分許，自其友人林建聖帳戶轉
    帳匯款一萬五千元至乙○○名義之高雄縣大寮中興郵局局號：○一○一一五─六
    號、帳號：○一六三二四─六號內，後乙○○始告知甲○○上開自小客車停放在
    高雄市左營區果貿社區內，甲○○即前往該處將車取回。
  (九)乙○○承上竊盜之概括犯意，並與子○○（另行審結）共同基於竊盜犯意聯絡，
    由乙○○駕駛其所有車牌號碼Ｙ５─２３８號營業小客車搭載子○○，出外找尋
    目標。雙方約定由乙○○下手行竊，而子○○則在車內把風，於得手後，由乙○○駕駛所竊得之自小客車，而子○○則駕駛前開乙○○所有之營業小客車離去。
    嗣於九十二年七月八日凌晨四時二十分許，在高雄市○○區○○里○○街八十七
    號前，見丙○○所有車牌號碼７Ｍ─９９５２號自小客車停放在該處，即由乙○○持其所有客觀上可供兇器使用之Ｔ字形板手乙支，先開啟該車之引擎蓋及車門
    ，破壞該車之警報器（毀損部分，業據丙○○於本院審理時當庭撤回告訴），因
    乙○○於開啟該車引擎蓋時，聲響過大，附近民眾發覺有異而報警處理，經警據
    報前往現場而當場查獲，始未能得逞，並為警扣得乙○○所有供行竊用之Ｔ字形
    板手二支及手電筒一支，且自乙○○身上扣得前開偽造庚○○駕駛執照乙張，始
    循線查知上情。
二、案經高雄市政府警察局鹽埕分局報請台灣高雄地方法院檢察署檢察官偵查起訴。
    理  由
一、右揭事實，業據被告乙○○於警訊及偵、審時供承不諱，核與證人即被害人庚○○、丑○○、林琪興、丁○○、癸○○、辛○○、戊○○、甲○○於警訊時、及
    證人即被害人丙○○於警訊及本院審理時指述之情節相符，並證人己○○於警訊
    及本院審理時、證人即查獲員警壬○○於本院審理時證述屬實，且有車輛竊盜、
    車牌失竊資料個別查詢報表三紙、車輛協尋電腦輸入單三紙、匯款執據乙紙、郵
    政儲金匯業局自動櫃員機儲戶交易明細表乙紙、土地銀行自動櫃員機存戶交易明
    細表乙紙、高雄銀行轉帳單乙紙、高新銀行匯款回條乙紙、照片十八張、高雄市
    政府警察局鹽埕分局搜索扣押筆錄、扣押物品目錄表各乙紙、高雄區中小企業銀
    行鳳山分行九十二年八月七日九二鳳分字第一六九號函暨所附開戶基本資料、往
    來明細帳各乙紙、鳳山郵局九十二年八月十二日鳳營字第○九二五○六○二六○○八號函暨所附開戶基本資料、交易詳情單各乙紙、上開己○○名義郵局帳號客
    戶基本資料及交易詳情各乙紙等附卷可稽；及偽造庚○○駕駛執照乙張、Ｔ字形
    板手二支、及手電筒一支等扣案可證。是被告之自白核與事實相符，堪信屬真實
    。綜上，本件事證明確，被告上開犯行，均堪認定。
二、按Ｔ字形板手在客觀上足對人之生命、身體、安全構成威脅，具有危險性，被告
    乙○○攜帶Ｔ字形板手行竊。核被告乙○○所為，係犯刑法第三百二十一條第一
    項第三款之加重竊盜罪、第三百二十一條第二項、第一項第三款之加重竊盜未遂
    罪、第三百四十六條第一項恐嚇取財罪、及第二百十二條之變造特種文書罪。被
    告於九十二年七月八日凌晨四時二十分許（即事實欄(九)之部分），已著手於竊盜
    犯罪行為之實施，而未至取得財物之結果，為未遂犯。被告乙○○與被告子○○
    ，就事實欄(九)部分之加重竊盜未遂犯行，有犯意聯絡及行為分擔，為共同正犯。
    被告先後多次攜帶兇器加重竊盜既遂、一次攜帶兇器加重竊盜未遂犯行、及多次
    恐嚇取財犯行，時間緊接，觸犯構成要件相同之罪名，顯係基於概括犯意反覆為
    之，應依連續犯之規定各論以攜帶兇器加重竊盜既遂罪、及恐嚇取財罪，並均加
    重其刑。又被告所犯上述攜帶兇器加重竊盜罪、恐嚇取財罪與變造特種文書罪三
    罪間，有方法結果之牽連犯關係，應從重依恐嚇取財罪處斷。被告變造被害人庚○○駕駛執照行為，應係犯刑法第二百十二條之變造特種文書罪，而公訴人誤引
    起訴法條為刑法第二百十條之變造私文書罪；並公訴意旨雖未論及被告事實欄(二)
    至(八)之犯行，惟此部分與前揭論罪科刑部分有連續犯關係，屬裁判上一罪，依審
    判不可分之原則，本院自得併予審究，均附此敘明。又被告前因違反肅清煙毒條
    例及麻醉藥品管理條例等案件，經法院判處應執行有期徒刑三年五月確定，於九
    十一年九月一日執行完畢，有台灣高等法院被告全國前案紀錄表及台灣高雄地方
    法院檢察署刑案資料查註紀錄表可按，其於有期徒刑執行完畢後五年以內再犯有
    期徒刑以上之罪，為累犯，依法遞加重其刑。爰審酌被告之品行非佳，正值壯年
    ，不思以正當途徑賺取金錢，竟貪圖不法利益，持兇器竊車並勒索財物，所為非
    但危害被害人之財產權，且影響社會治安甚鉅，犯罪之手段、目的、所得之財物
    ，及犯後坦認犯行，態度尚佳等一切情狀，量處如主文所示，以資懲儆。另扣案
    之Ｔ字形板手二支及手電筒一支，並變造庚○○駕駛執照上被告乙○○之相片乙
    張，均係被告所有供犯罪所用之物，業經被告供明在卷，應依刑法第三十八條第
    一項第二款，宣告沒收。
三、證人己○○於警訊及本院審理時陳稱：伊於九十二年五月二十八日，在自由時報
    人事廣告版，見刊登租用帳戶之廣告，即依該廣告所留之行動電話與不詳男子聯
    繫，後伊親自於九十二年五月二十九日，持相關證件向高雄市新興郵局開立局號
    ：○○四一○○─一號、帳號：0000000─五號之帳戶，並以每月租金二
    千五百元之代價，租予該不詳男子，且於是（二十九）日在高雄市○○路好樂迪
    ＫＴＶ前，將該帳戶之存摺、提款卡、印章等物，交予該不詳男子使用等語。從
    而，己○○是否涉有幫助恐嚇取財等犯行，應另由檢察官偵查，而為適法之處理
    ，併予敘明。
據上論斷，應依刑事訴訟法第二百九十九條第一項前段，刑法第五十六條、第二百十
二條、第三百二十一條第一項第三款、第三百四十六條第一項、第四十七條、第五十
五條、第三十八條第一項第二款，罰金罰鍰提高標準條例第一條前段，判決如主文。
本案經檢察官洪信旭到庭執行職務。
中      華      民      國        九十二    年      九    月      五    日
                                  臺灣高雄地方法院刑事第十三庭
                                      法  官   洪榮家
右為正本，係照原本作成。
如不服本判決，應於送達後十日內，向本院提出上訴狀。
                                      書記官    陳寰瑛
中      華      民      國        九十二    年      九    月      五    日
附錄本案論罪科刑法條全文：
刑法第二百十二條：
  偽造、變造護照、旅券、免許證、特許證及關於品行、能力服務或其他相類之證書
  、介紹書，足以生損害於公眾或他人者，處一年以下有期徒刑、拘役或三百元以下
  罰金。
刑法第三百二十一條：
  犯竊盜罪而有左列情形之一者，處六月以上、五年以下有期徒刑：
  一、於夜間侵入住宅或有人居住之建築物、船艦或隱匿其內而犯之者。
  二、毀越門扇、牆垣或其他安全設備而犯之者。
  三、攜帶兇器而犯之者。
  四、結夥三人以上而犯之者。
  五、乘火災、水災或其他災害之際而犯之者。
  六、在車站或埠頭而犯之者。
  前項之未遂犯罰之。
刑法第三百四十六條：
  意圖為自己或第三人不法之所有，以恐嚇使人將本人或第三人之物交付者，處六月
  以上五年以下有期徒刑，得併科一千元以下罰金。以前項方法得財產上不法之利益
  ，或使第三人得之者，亦同。
  前二項之未遂犯罰之。


司法院資訊處製作；財團法人民間司法改革基金會備份。
